臺灣臺北地方法院民事判決　　　　　　 93年度小上字第192號
上　訴　人　乙○○
　　　　　　　　　　　　五樓
被　上訴人　得意家族大樓管理委員會
法定代理人　甲○○
　　　　　　　　　　　　九
上列上列當事人間請求給付管理費事件，上訴人對於中華民國93
年9 月23日臺灣臺北地方法院新店簡易庭93年度店小字第407 號
第一審判決提起上訴，本院判決如左：
    主  文
上訴駁回。
第二審訴訟費用新台幣壹仟伍佰元由上訴人負擔。
    理  由
一、按小額程序之第二審判決，依上訴意旨足認上訴為無理由者
    ，得不經言詞辯論為之。民事訴訟法436 條之29第2 款定有
    明文。
二、本件上訴理由略以：
（一）當事人主張之事實，經他造於準備書狀或言詞辯論時或在
      受命法官、受託法官前自認者，毋庸舉證，為民事訴訟法
      第279 條所明定。本件被上訴人於原審自認其未得上訴人
      之同意將上訴人所有停車位以每月新台幣2,000元出租，
      原判決捨此不論，逕以上訴人提出之照片，未載日期，且
      不知停放之車輛係何人所有，遽認被上訴人無任何不法行
      為。違反民事訴訟法第222 條第1 項規定，而有民事訴訟
      法第468 條第1 項第1 款，判決不適用法規之違法。
（二）又二人互負債務，而其給付種類相同，並均屆清償期者，
      各得以其債務與他方之債務，互為抵銷，為民法第334 條
      第1 項所明定。本件被上訴人既自認出租上訴人之停車位
      ，則其3 年受有72,000元租金之利益，上訴人為抵銷之抗
      辯，原判決未依前開規定為抵銷，亦有民事訴訟法第468
      條第1 項第1 款判決不適用法規之違法。
（三）被上訴人主張系爭房屋是否為空屋，必須經由區分所有權
      人申請，惟申請手續並未落實，被上訴人提出之區分所有
      權人會議紀錄，並非認定是否空屋之依據，原判決以不存
      在或未實施之申請程序，計算管理費，違背經驗法則；又
      被上訴人自認其於89年設門禁管制卡，然並未有交付上訴
      人之紀錄，原判決卻以「自以原告主張前開門禁卡係由被
      告同意之人領取較為可採」，其未依證據法則認定事實，
      亦有判決不適用法規之違法云云。
三、經查：
（一）本件被上訴人起訴請求上訴人給付系爭房屋88年至90年5
      月之房屋管理費，及90年6 月至92年9 月之停車位管理費
      ，上訴人則辯稱系爭房屋89年6 月至89年11月為空屋，且
      被上訴人自89年12月至93年7 月將其停車位出租，其每月
      可收取二千元租金，被上訴人受有八萬八千元之利益，而
      為抵銷之抗辯。被上訴人否認在92年10月之前有出租上訴
      人所有停車位之事實，自92年10月以後與上訴人協商以每
      月350 元出租抵當月停車費350 元，此有原審卷附言詞辯
      論筆錄足參（見原審卷第104 頁正、反面），上訴理由主
      張被上訴人自認將上訴人之停車位以每月2000元出租，其
      對被上訴人有債權72,000元可供抵銷，已有不合；況原判
      決亦於判決中說明上訴人抵銷抗辯不可採之理由（見原判
      決第5 頁），上訴人主張原判決違背民事訴訟法第222 條
      第2 項，有不適用法規或適用法規不當云云，顯屬無據。
（二）被上訴人主張89年12月開始設置管制卡，1 、2 個月就發
      完，上訴人從90年6 月開始繳管理費起，就可以使用停車
      位，卡是相同的，縱使沒有繳管理費，總幹事也會發管制
      卡等語（見原審卷第104 頁反面），而原判決以上訴人自
      90年6 月起即未再積欠管理費，其所有系爭房屋並出租他
      人，已非空屋而有人居住，認門禁卡係由上訴人同意之人
      領取，採證並無違法。至於系爭房屋之管理費，被上訴人
      所請求者為自88年12月至90年5 月之空屋管理費（見原判
      決第1 至2 頁），並非依據區分所有權人會議紀錄認定是
      否為空屋，上訴人指摘原判決採證違背經驗法則云云，要
      無可採。
四、綜據右述，本件上訴顯無理由，依民事訴訟法第436 條之29
    第2款、第78條、第436條之19第1項，判決如主文。
中　　華　　民　　國　　94　　年　　1 　　月　 12 　　日
                 刑事第五庭    審判長法　官　吳青蓉
                  　　　　　　　　　 法　官　周美雲
                                     法  官  吳素勤
不得上訴
中　　華　　民　　國　　94　　年　　1 　　月　　5 　　日
                      　             書記官　曾寶生
